最　高　行　政　法　院　裁　定
                                     100年度裁字第1721號
上  訴  人　東華堂生技開發股份有限公司
代　表　人　吳紳洋
訴訟代理人　宋永祥　律師
被 上訴 人　經濟部智慧財產局
代　表　人　王美花
參  加  人　天昱生物科技股份有限公司
代　表　人　吳奕叡
上列當事人間商標評定事件，上訴人對於中華民國100年4月21日
智慧財產法院99年度行商訴字第224號行政判決，提起上訴，本
院裁定如下：
　　主  文
上訴駁回。
上訴審訴訟費用由上訴人負擔。
　　理  由
一、按依據智慧財產案件審理法第32條規定提起上訴者，依同法
    第1條規定，除有特別規定外，應適用行政訴訟法關於上訴
    審程序相關規定。次按，對於智慧財產法院判決之上訴，非
    以其違背法令為理由，不得為之，行政訴訟法第242條定有
    明文。依同法第243條第1項規定，判決不適用法規或適用不
    當者，為違背法令；而判決有同條第2項所列各款情形之一
    者，為當然違背法令。是當事人對於智慧財產法院判決上訴
    ，如依行政訴訟法第243條第1項規定，以智慧財產法院判決
    有不適用法規或適用不當為理由時，其上訴狀或理由書應有
    具體之指摘，並揭示該法規之條項或其內容；若係成文法以
    外之法則，應揭示該法則之旨趣；倘為司法院解釋或本院之
    判例，則應揭示該判解之字號或其內容。如以行政訴訟法第
    243條第2項所列各款情形為理由時，其上訴狀或理由書，應
    揭示合於該條項各款之事實。上訴狀或理由書如未依此項方
    法表明者，即難認為已對智慧財產法院判決之如何違背法令
    有具體之指摘，其上訴自難認為合法。
二、緣上訴人於民國96年1月2日以「Dr. Wu」商標（下稱系爭商
    標），指定使用於商標法施行細則第13條所定當時商品及服
    務分類表第5類之「礦物質營養補充品、蛋白質營養補充品
    、藍藻錠、綠藻錠、植物纖維素營養補充品、鯊魚軟骨粉、
    胎盤素膠囊、含維他命及礦物質營養補充品、鯊魚軟骨素製
    劑、甲殼質膠囊、β胡蘿蔔素、卵磷脂粉、植物纖維減肥粉
    、虫草精、醫療用減肥補助食品、醫療用減肥茶、醫療用營
    養食品、膠原蛋白營養補充品、納豆營養補充劑、輔Q10
    營養補充品」商品，向被上訴人申請註冊，經被上訴人審查
    ，准列為註冊第1281638號商標。嗣參加人以該商標有違商
    標法第23條第1項第11款、第12款、第13款及第14款規定，
    對之申請評定。經被上訴人審查，認系爭商標核有前揭商標
    法第23條第1項第12款所定不得註冊之情形，於99年4月30日
    以中台評字第980062號商標評定書為其註冊應予撤銷之處分
    。上訴人不服，提起訴願，經經濟部99年10月6日經訴字第
    09906063280號決定駁回，上訴人不服，遂提起行政訴訟，
    經原審法院判決駁回後，提起上訴。
三、本件上訴人對於智慧財產法院99年度行商訴字第224號行政
    判決上訴，主張：原判決忽視據以評定商標使用或推廣之期
    間、範圍及地域均屬有限，仍逕以參加人提供內容不清之網
    頁資料，認定據以評定商標為著名商標，原判決容有不適用
    法規或適用不當之違誤；再者，原判決逕以參加人提供之網
    頁資料，認定據以評定商標之後天識別性較高，應為著名商
    標云云，卻對於上訴人所提據以評定商標使用期間不過二年
    ，又係使用於眾多品牌之化妝品市場中，且以「DR.」結合
    姓氏而成使用於化妝品之類似商標不乏其例，據以評定商標
    在客觀上顯非屬著名商標之主張未予採信，復未說明不採信
    之心證理由，是原判決容有判決不備理由之違背法令；又原
    判決不採信上訴人所提實務上亦有近似之商標分別指定使用
    於化妝品、營養補充品之使用情形，而據以評定商標與系爭
    商標既係透過不同之商業管道投放市場，應不致使消費者產
    生混淆誤認情形之主張，復未說明不採之心證理由，且忽視
    據以評定商標使用期間不過二年，且僅限使用於化妝品等商
    品，並無多角化經營之情事等，原判決容有判決不備理由及
    適用法規不當之違背法令等語，為其論據。惟查，上訴人所
    陳上訴理由，無非重述其在原審業經主張而為原判決摒棄不
    採之前詞，執其一己之主觀見解，就原審所為系爭商標與據
    爭商標是否構成近似，有致相關消費者混淆誤認之虞等事實
    認定再事爭執，核屬就原審取捨證據、認定事實之職權行使
    ，指摘其為不當，並就原判決已斟酌論斷者，泛言原判決不
    備理由，而非具體表明合於不適用法規、適用法規不當、或
    行政訴訟法第243條第2項所列各款之事實，難認對原判決之
    如何違背法令已有具體之指摘。依首開規定及說明，應認其
    上訴為不合法。
四、據上論結，本件上訴為不合法，依智慧財產案件審理法第32
    條、第1條、行政訴訟法第249條第1項前段、第104條、民事
    訴訟法第95條、第78條，裁定如主文。
中　　華　　民　　國　　100　 年　　7　　 月　　21　　日
                    最高行政法院第五庭
                        審判長法官　藍　獻　林
                              法官　廖　宏　明
                              法官　姜　素　娥
                              法官　林　文　舟
                              法官　胡　國　棟

以  上  正  本  證  明  與  原  本  無  異
中　　華　　民　　國　　100　 年　　7　　 月　　22　　日
　　　　　　　　　　　　　　　書記官　阮　思　瑩